vi: Lớp lọc: A1; A2; A3; B1; B2; B3; E1; E2; E3; FFP1; FFP2; FFP3; K1; K2; K3; P1; P2; P3; Khác
it: Classe di filtrazione: A1; A2; A3; B1; B2; B3; E1; E2; E3; FFP1; FFP2; FFP3; K1; K2; K3; P1; P2; P3; Altro
fr: Classe de filtration: A1; A2; A3; B1; B2; B3; E1; E2; E3; FFP1; FFP2; FFP3; K1; K2; K3; P1; P2; P3; Autre
sk-SK: Trieda filtrácie: A1; A2; A3; B1; B2; B3; E1; E2; E3; FFP1; FFP2; FFP3; K1; K2; K3; P1; P2; P3; Iné
en: Filtration class: A1; A2; A3; B1; B2; B3; E1; E2; E3; FFP1; FFP2; FFP3; K1; K2; K3; P1; P2; P3; Other
es: Clase de filtración: A1; A2; A3; B1; B2; B3; E1; E2; E3; FFP1; FFP2; FFP3; K1; K2; K3; P1; P2; P3; Otros
de: Filterklasse: A1; A2; A3; B1; B2; B3; E1; E2; E3; FFP1; FFP2; FFP3; K1; K2; K3; P1; P2; P3; Sonstiges
nb: Filtreringsklasse: A1; A2; A3; B1; B2; B3; E1; E2; E3; FFP1; FFP2; FFP3; K1; K2; K3; P1; P2; P3; Annet
ro-RO: Clasă filtrare: A1; A2; A3; B1; B2; B3; E1; E2; E3; FFP1; FFP2; FFP3; K1; K2; K3; P1; P2; P3; Altele
zh-TW: 過濾等級: A1; A2; A3; B1; B2; B3; E1; E2; E3; FFP1; FFP2; FFP3; K1; K2; K3; P1; P2; P3; 其他
pt-BR: Classe de filtragem: A1; A2; A3; B1; B2; B3; E1; E2; E3; FFP1; FFP2; FFP3; K1; K2; K3; P1; P2; P3; Outro
ru: Класс фильтрации: A1; A2; A3; B1; B2; B3; E1; E2; E3; FFP1; FFP2; FFP3; K1; K2; K3; P1; P2; P3; Другой
th: คลาสการกรอง: A1; A2; A3; B1; B2; B3; E1; E2; E3; FFP1; FFP2; FFP3; K1; K2; K3; P1; P2; P3; อื่นๆ
ja: フィルタークラス: A1; A2; A3; B1; B2; B3; E1; E2; E3; FFP1; FFP2; FFP3; K1; K2; K3; P1; P2; P3; その他
hu: Szűrési besorolás: A1; A2; A3; B1; B2; B3; E1; E2; E3; FFP1; FFP2; FFP3; K1; K2; K3; P1; P2; P3; Egyéb
pl: Klasa filtracji: A1; A2; A3; B1; B2; B3; E1; E2; E3; FFP1; FFP2; FFP3; K1; K2; K3; P1; P2; P3; Inne
bg-BG: Клас на филтриране: A1; A2; A3; B1; B2; B3; E1; E2; E3; FFP1; FFP2; FFP3; K1; K2; K3; P1; P2; P3; Други
lt-LT: Filtravimo klasė: A1; A2; A3; B1; B2; B3; E1; E2; E3; FFP1; FFP2; FFP3; K1; K2; K3; P1; P2; P3; Kita
cs: Třída filtru/filtrace: A1; A2; A3; B1; B2; B3; E1; E2; E3; FFP1; FFP2; FFP3; K1; K2; K3; P1; P2; P3; Jiné
el: Κατηγορία φιλτραρίσματος: A1; A2; A3; B1; B2; B3; E1; E2; E3; FFP1; FFP2; FFP3; K1; K2; K3; P1; P2; P3; Άλλο
hr-HR: Klasa filtracije: A1; A2; A3; B1; B2; B3; E1; E2; E3; FFP1; FFP2; FFP3; K1; K2; K3; P1; P2; P3; Ostalo
sl-SI: Razred filtracije: A1; A2; A3; B1; B2; B3; E1; E2; E3; FFP1; FFP2; FFP3; K1; K2; K3; P1; P2; P3; Drugo
fi: Suodatusluokka: A1; A2; A3; B1; B2; B3; E1; E2; E3; FFP1; FFP2; FFP3; K1; K2; K3; P1; P2; P3; Muu
zh-CN: 过滤等级: A1; A2; A3; B1; B2; B3; E1; E2; E3; FFP1; FFP2; FFP3; K1; K2; K3; P1; P2; P3; 其他
nl: Filtratieklasse: A1; A2; A3; B1; B2; B3; E1; E2; E3; FFP1; FFP2; FFP3; K1; K2; K3; P1; P2; P3; Andere
ko: 여과 등급: A1; A2; A3; B1; B2; B3; E1; E2; E3; FFP1; FFP2; FFP3; K1; K2; K3; P1; P2; P3; 기타
tr: Filtrasyon Sınıfı: A1; A2; A3; B1; B2; B3; E1; E2; E3; FFP1; FFP2; FFP3; K1; K2; K3; P1; P2; P3; Diğer
pt-PT: Classificação de filtragem: A1; A2; A3; B1; B2; B3; E1; E2; E3; FFP1; FFP2; FFP3; K1; K2; K3; P1; P2; P3; Outro
sv: Filtreringsklass: A1; A2; A3; B1; B2; B3; E1; E2; E3; FFP1; FFP2; FFP3; K1; K2; K3; P1; P2; P3; Övrigt
da: Filtreringsklasse: A1; A2; A3; B1; B2; B3; E1; E2; E3; FFP1; FFP2; FFP3; K1; K2; K3; P1; P2; P3; Andet